【裁判字號】    89,交易,252
【裁判日期】    890118
【裁判案由】    過失致死等
【裁判全文】
臺灣嘉義地方法院刑事判決                        八十九年度交易字第二五二號
    公  訴  人  臺灣嘉義地方法院檢察署檢察官
    被      告  乙○○
右列被告因過失致死等案件，經檢察官提起公訴（八十九年度偵字第三五八一、三七
五九號），本院判決如左：
    主  文
乙○○因過失致人於死，處有期徒刑拾月；又服用酒類不能安全駕駛動力交通工具而
駕駛，處有期徒刑月；應執行有期徒刑壹年。緩刑肆年。
    事  實
一、乙○○明知飲酒後吐氣所含酒精成分超過每公升○、二五毫克以上者，因神智不
    清、反應遲鈍，不得駕駛汽車，竟於民國八十九年六月六日凌晨一時許，於酒後
    吐氣酒精濃度高達每公升○、六七毫克，意識不清，已達酒後不能安全駕駛動力
    交通工具，仍駕駛車牌號碼Ｙ六－八五六一號自用小客車，沿臺南縣白河鎮往嘉
    義市方向行駛；於同日凌晨五時四十分許，沿嘉義市○區○○路由東往西方向行
    駛，途經四維路口向右轉時，本應注意行車速度在市區道路，時速不得超過四十
    公里；又汽車在雙向二車道行駛時，均應在遵行車道內行駛，且在劃有分向限制
    線之路段，不得駛入來車之車道內；再行經閃光黃燈號誌路口，車輛應減速接近
    ；而依當時天候晴、路面乾燥、無缺陷、無障礙物及視距良好等情，又無不能注
    意之情形，竟疏未注意猶以時速七十公里之速度超速行駛，因而撞及對向車道由
    洪侯梅所騎乘車牌號碼ＵＬＱ─○六三號輕型機車，致洪侯梅人車倒地，因此而
    受有顱內出血之傷害，經送醫急救後，仍於同年六月九日晚上十一時許不治死亡
    。乙○○於本件車禍發生後，在未被有偵查犯罪職權之機關或公務員查知其為犯
    人前，即向接獲報案前往現場處理之警員自首，進而接受本件裁判。
二、案經洪侯梅之夫甲○○訴由嘉義市警察局第一分局報請臺灣嘉義地方法院檢察署
    檢察官暨臺灣嘉義地方法院檢察署檢察官據報相驗後自動檢舉偵查起訴。
    理  由
一、訊據被告乙○○對於右揭事實均供承不諱，核與被害人家屬甲○○指訴車禍發生
    之原因相符，並有電請相驗案件報告、相驗案件初步調查報告表、現場草圖、道
    路交通事故調查報告表、吐氣酒精濃度測定值、測試觀察紀錄表、嘉義市警察局
    舉發違反道路交通管理事件通知單影本各乙紙、事故現場照片十八幀等在卷可資
    佐證。且被害人洪侯梅係因本件車禍致顱內出血死亡，業經臺灣嘉義地方法院檢
    察署檢察官督同法醫師相驗明確，有相驗屍體證明書、驗斷書及勘驗筆錄等在卷
    可憑。按車行時速在市區道路，時速不得超過四十公里；又汽車駕駛人飲酒後吐
    氣所含酒精成份超過每公升０‧二五毫克以上者，不得駕車；且汽車在雙向二車
    道行駛時，均應在遵行車道內行駛，在劃有分向限制線之路段，不得駛入來車之
    車道內；再行經閃光黃燈號誌路口，車輛應減速接近，道路交通安全規則第九十
    三條第一項第一款、第一百十四條第二款、第九十七條第一、二款及道路交通標
    誌標線號誌設置規則第二百十一條分別定有明文。被告駕車自應注意上述道路交
    通安全規定，且依卷附之道路交通事故調查報告表所載，本件肇事當時係天候晴
    、路面乾燥、無缺陷、無障礙物及視距良好，則被告並無不能注意之情事，詎仍
    疏未注意，以致肇事，足見被告於本件車禍確有違反上述交通安全規則至明；而
    本件經送請臺灣省嘉雲區車輛行車事故鑑定委員會鑑定結果，亦認「被告服用酒
    類超過法定標準值駕駛自小客車，行經閃光號誌交岔路口，未減速反嚴重超速，
    跨越分向限制線駛入來車道撞及被害人為肇事主因」，此有該會八十九年十二月
    七日嘉鑑字第八九一○一九號鑑定意見書在卷為憑，益證被告之行為確有過失。
    是被告之過失行為與被害人之死亡間，顯有相當因果關係，本案事證明確，被告
    犯行洵堪認定。
二、核被告乙○○所為，係犯刑法第一百八十五條之三之服用酒類不能安全駕駛動力
    交通工具而駕駛罪及同法第二百七十六條第一項之過失致死罪。而被告所犯服用
    酒類不能安全駕駛動力交通工具而駕駛罪，與其另犯之過失致死罪，其犯意各別
    ，手段互殊，應分論併罰。又被告酒醉駕車，因而致被害人死亡，依法應負過失
    致死之刑事責任，應依道路交通管理處罰條例第八十六條第一項規定，加重其刑
    。再被告於本件車禍發生後，在未被有偵查犯罪職權之機關或公務員查知其為犯
    人前，即向接獲報案前往現場處理之警員自首，進而接受本件裁判，有嘉義市警
    察局第一分局所製作之自首調查報告表乙紙附卷足憑，符合自首之要件，應依刑
    法第六十二條前段之規定減輕其刑，並依法先加重後減輕之。爰審酌本件交通事
    故之發生原因、被告應負全部之過失責任、被告於發生本件交通事故後，已與被
    害人家屬達成民事和解，賠償新台幣三百萬元（含汽車保險理賠一百二十萬元）
    ，業據告訴人甲○○到庭陳述明確、犯罪所生危害及犯後坦承不諱，頗知悔改，
    態度良好等一切情狀，量處如主文所示之刑，並就其所犯上開二罪，酌定其應執
    行之刑。又被告未曾受有期徒刑以上刑之宣告，此有臺灣高等法院被告全國前案
    紀錄表及臺灣嘉義地方法院檢察署刑案資料查註記錄表各一件附卷可稽，經此偵
    查、審判程序後，當能知所警惕，而信無再犯之虞，本院認前所宣告之刑，以暫
    不執行為適當，併諭知緩刑四年，以啟自新。
據上論斷，應依刑事訴訟法第二百九十九條第一項前段，道路交通管理處罰條例第八
十六條第一項，刑法第一百八十五條之三、第二百七十六條第一項、第五十一條第五
款、第六十二條前段、第七十四條第一款，罰金罰鍰提高標準條例第一條前段，判決
如主文。
本案經檢察官張長樹到庭執行職務。
中      華      民      國    八十九    年      一      月     十八     日
                                臺灣嘉義地方法院刑事第一庭
                                        法  官  黃  仁  勇
右正本證明與原本無異。
如不服本判決，應於判決送達後十日內向本院提出上訴狀( 應附繕本 )。
中      華      民      國    九十      年      一      月     十八     日
                                        書記官  呂  權  芳
附錄本判決論罪科刑法條全文：
刑法第一百八十五條之三：
服用毒品、麻醉藥品、酒類或其他相類之物，不能安全駕駛動力交通工具而駕駛者，
處一年以下有期徒刑、拘役或三萬元以下罰金。
刑法第二百七十六條：
因過失致人於死者，處二年以下有期徒刑、拘役或二千元以下罰金。
從事業務之人，因業務上之過失犯前項之罪者，處五年以下有期徒刑或拘役，得併科
三千元以下罰金。


司法院資訊處製作；財團法人民間司法改革基金會備份。
